【裁判字號】    98,上易,318
【裁判日期】    980930
【裁判案由】    竊盜等
【裁判全文】
臺灣高等法院高雄分院刑事判決         98年度上易字第318號
上  訴  人
即  被  告  子○○
            己○○
上  一  人
選任辯護人  許清連律師
            李錦臺律師
            陳奕全律師
上  訴  人
即  被  告  乙○○原名吳進添.
上列上訴人因竊盜等案件，不服臺灣高雄地方法院97年度易字第
1141號中華民國98年1 月23日第一審判決（起訴案號：臺灣高雄
地方法院檢察署96年度偵字第26486 、32118 號），提起上訴，
本院判決如下：
    主  文
原判決關於子○○部分、己○○如附表一編號1 、3 、4 部分、
乙○○如附表一編號1 、3 、4 及如附表二所示部分暨其等定應
執行刑部分，均撤銷。
子○○犯如附表一編號1 －5 及如附表二所示共陸罪，各處如附
表一編號1 －5 主文欄所示及如附表二主文欄所示之刑。應執行
有期徒刑陸年肆月，扣案如附表四所示之物均沒收。
子○○被訴違反石油管理法部分無罪。
己○○犯如附表一編號1 、3 、4 所示共參罪，各處如附表一編
號1 、3 、4 主文欄所示之刑。
己○○其他上訴駁回。
己○○上開撤銷改判部分所處有期徒刑柒月、捌月、捌月與駁回
上訴之如附表一編號2、5所示及如附表三所示部分所處有期徒刑
捌月、捌月、肆月、肆月，應執行有期徒刑參年玖月，扣案如附
表四所示之物均沒收。
乙○○犯如附表一編號1 、3 、4 所示及如附表二所示共肆罪，
各處如附表一編號1、3、4主文欄所示及如附表二主文欄所示之
刑。
乙○○其他上訴駁回。
乙○○上開撤銷改判部分所處有期徒刑柒月、捌月、捌月、參月
與駁回上訴之如附表一編號2、5所示部分所處有期徒刑捌月、捌
月，應執行有期徒刑參年肆月，扣案如附表四所示之物均沒收。
    事  實
一、子○○（綽號馬仔）夥同己○○、乙○○意圖為自己不法所
    有，共同基於竊盜之犯意聯絡，分別於如附表一犯罪時、地
    欄所示時、地，以如附表一犯罪手法欄所示分工方式，竊取
    如附表一被害人欄所示竑榮實業股份有限公司等所有柴油得
    手。
二、子○○、乙○○意圖為自己不法所有，共同基於竊盜之犯意
    聯絡，分別於如附表二犯罪時、地欄所示時、地，以如附表
    二犯罪手法欄所示分工方式，竊取如附表二被害人欄所示鴻
    展砂石公司所有柴油得手。
三、己○○意圖為自己不法所有，基於竊盜之犯意聯絡，分別於
    如附表三犯罪時、地欄所示時、地，以如附表三犯罪手法欄
    所示方式，竊取如附表三被害人欄所示開源營造股份有限公
    司等所有柴油得手。
四、嗣於96年9月12日，子○○駕駛乙○○所有X8－5291號車、
    己○○駕駛租得之6971－FK號車、乙○○駕駛租得之7213－
    DH號車均至屏東縣萬丹鄉○○路○段380巷1號豐東實業股份
    有限公司後方產業道路，己○○、乙○○正等候子○○指示
    載運柴油之際，當場為跟監之司法警察查獲，並扣得子○○
    所有如附表四所示供各次竊取柴油所用之物。子○○則逃逸
    而未遭查獲。其後，己○○、乙○○於如附表一編號1 所示
    犯行被發覺前，乙○○於如附表二所示犯行被發覺前，均向
    警自承該犯罪因而知悉。
五、案經高雄市政府警察局移送臺灣高雄地方法院檢察署檢察官
    偵查起訴。
    理  由
一、證據能力之說明：證人即開源營造股份有限公司職員丁○○
    、證人黑機企業有限公司司機癸○○於警詢時證述固係被告
    以外之人於審判外之言詞陳述，但已經檢察官、被告於準備
    程序同意作為證據，且於言詞辯論終結前亦未聲明異議，本
    院審酌上開陳述均無其他證據可認有錯誤性及虛偽性之可能
    ，是依該言詞陳述作成時之情況，即認為適當，依刑事訴訟
    法第159 條之5 第2 項規定，自得為證據。
二、訊據上訴人即被告（下稱被告）子○○、己○○、乙○○均
    否認有竊盜犯行，被告子○○辯稱其係向綽號「阿明」之男
    子收購廢油，並無竊取他人柴油等語，被告己○○辯稱其係
    受子○○雇用駕車載送油品，並無竊取他人柴油，其為了交
    保，故於原審羈押訊問中為不實之陳述等語，被告乙○○辯
    稱其係受子○○雇用駕車載送油品，並無竊取他人柴油等語
    。
三、經查：
    (一)如附表一、二、三所示被害人竑榮實業股份有限公司等各
      於如附表一、二、三所示時、地失竊如附表一、二、三所
      示柴油等事實，已分據證人即朧祥實業股份有限公司職員
      丑○○、證人即冠總營造股份有限公司負責人丙○○、證
      人即廣謁實業股份有限公司負責人庚○○、證人即恆利興
      企業有限公司職員甲○○、證人即竑榮實業股份有限公司
      戊○○、證人即鴻展砂石有限公司負責人辛○○於原審審
      理中結證明確（見原審97易1141號卷第102 －131 、157
      －159 頁）；證人即開源營造股份有限公司職員丁○○、
      證人黑機企業有限公司司機癸○○於警詢時證述在卷（見
      警1 卷第20－21頁，警2 卷第26－27頁）；並有被害人竑
      榮實業股份有限公司柴油失竊現場照片、鴻展砂石有限公
      司購買柴油之發票、現場照片附卷可佐（見警2 卷第22、
      25 頁 、原審97易第1141號卷第216 －217 頁）；此部分
      情節，均堪以認定。
    (二)又證人即司法警察壬○○於原審審理中結證稱其等依民眾
      檢舉而跟監被告子○○，因被告等均於夜間前往較偏僻之
      地方，其等為免遭發覺，不敢太接近，但於翌日均會在被
      告等所到地點附近查訪有無失竊油品之被害人及製作筆錄
      等語甚詳（見原審97易1141號卷第92－94頁）；參以證人
      即朧祥實業股份有限公司職員丑○○、證人即冠總營造股
      份有限公司負責人丙○○、證人即恆利興企業有限公司職
      員甲○○、證人即廣謁實業股份有限公司負責人庚○○於
      原審審理中亦結證稱其等因先接獲員警打電話查問有無失
      竊油品，而後分別於96年9 月7 日、96年9 月6 日、96年
      9 月11日前往製作警詢筆錄等語( 見原審97易1141號卷第
      102 、109 －110 、116 －117 、121 頁），並有警詢筆
      錄在可憑（見警卷1 第23－24、26－27、29－30、32－33
      頁）；證人即黑機企業有限公司機癸○○於警詢中陳述其
      於96年8 月27 日 要駕駛起重機之際，發現起重機玻璃留
      有一張警察名片，名片背面記載起重機柴油被竊，經其查
      看屬實，故前往製作筆錄等語（見警1 卷第21頁）；證人
      即開源營造股份有限公司職員丁○○於警詢證述其公司因
      於96年8 月27 日 接獲員警通知工地發電機使用之柴油被
      竊，故於96年10 月9日製作筆錄等語在卷（見警2 卷第26
      －27頁）；依上，足佐證人即司法警察壬○○上開證述應
      為可信，且司法警察於96年9 月12日查獲被告己○○、乙○○前，即已知悉被告等如附表一編號2 －5 及附表三所
      示竊盜之情，亦甚為明白。
    (三)再被告己○○、吳奇豐於原審羈押訊問中均已坦承竊盜犯
      行在卷（見原審96聲羈1031號卷第8 －12頁），亦核與上
      開證據相符，被告己○○、吳奇豐於原審羈押訊問中之自
      白亦堪信為真實。
    (四)被告己○○其後於法院審理中固改稱其係受子○○雇用駕
      車載送油品，並無竊取他人柴油，其為了交保，故於原審
      羈押訊問中為不實之陳述等語；被告乙○○其後於法院審
      理中固改稱其係受子○○雇用駕車載送油品，並無竊取他
      人柴油等語。然觀諸下列各點：
      1.被告己○○年紀已30餘歲，非無生活經驗之人，又被告
        己○○曾因妨害自由案件，各於88年間經法院判決有罪
        確定，於91、94年間亦曾分別因誣告、詐欺案件，均經
        臺灣高雄地方法院檢察署檢察官不起訴，此均有前案紀
        錄表足憑，是被告己○○於96年9 月12日因本件竊盜遭
        查獲，亦非首次接受司法調查，被告己○○倘無本件竊
        盜行為，當無為不實自白，陷己於不利之理。被告己○○辯稱其為了交保，故於原審羈押訊問中為不實之陳述
        一節，顯與常情有違。
      2.再者，被告己○○、乙○○於原審羈押訊問中，就法官
        所訊問各次竊盜時間、地點、參與人數、分工等情，均
        能明白陳述（見原審96聲羈1031號卷第8 －12頁），足
        見被告己○○、乙○○確有參與各次行為。又參以被告
        己○○、乙○○均於深夜至偏僻處所載運柴油，衡諸一
        般人智識經驗，當無不懷疑係非法情事，被告己○○、
        乙○○仍與被告子○○共同駕車載運柴油，被告己○○
        、乙○○與被告子○○共同竊盜柴油，應可認定。
      是被告己○○辯稱係為了交保而為不實之陳述等語，被告
      乙○○辯稱其係受子○○雇用駕車載送油品，並無竊取他
      人柴油等語，均係事後卸責之詞，不足採取。
    (五)被告子○○固辯稱其係向綽號「阿明」之不詳姓名男子收
      購廢油，並無竊取他人柴油等語。然被告己○○、乙○○
      於原審羈押訊問中已坦承在卷，互核相符，已如前述（見
      原審96聲羈1031號卷第8 －12頁）。至證人己○○、乙○○嗣於原審審理中翻異前詞，應係迴護被告子○○之詞，
      不足採信。況被告子○○與綽號「阿明」之不詳姓名男子
      倘係正常買賣廢油，豈有未能提出該人之真實姓名及聯絡
      方法供法院調查之理？是被告子○○所辯，為無可採。
    (六)此外，復有如附表四所示竊取柴油所用之儲油桶、抽油管
      、抽油馬達等物扣案可佐。
    綜上所述，被告3 人竊取柴油犯行，事證明確，均堪以認定
    。
四、核被告子○○、乙○○、己○○就附表一編號1 、3 、4 所
    為，均係犯刑法第321 條第1 項第2 款、第4 款之結夥踰越
    牆垣竊盜罪，就附表一編號2 、5 所為，均係犯刑法第321
    條第1 項第4 款之結夥竊盜罪；被告子○○、乙○○就附表
    二所為及被告己○○就附表三所為，均係犯刑法第320 條第
    1 項之竊盜罪。被告子○○、乙○○、己○○就附表一之犯
    行，被告子○○、乙○○就附表二之犯行，各係彼此間有犯
    意聯絡及行為分擔，均應各論以共同正犯。被告子○○、己○○、乙○○所犯上開各罪，分別時間不同、地點不同，顯
    係犯意各別，應各予分論併罰。被告子○○前因竊盜案件，
    於92年間經法院各判處有期徒刑7 月、3 月確定，於93年9
    月5 日縮刑期滿執行完畢，有臺灣高等法院被告前案紀錄表
    在卷可稽，其於有期徒刑之執行完畢後5 年內，故意再犯本
    件有期徒刑以上之各罪，均為累犯，均應依刑法第47條第1
    項規定加重其刑。被告己○○、乙○○於96年10月3 日自首
    如附表一編號1 所示犯行，被告乙○○於96年10月3 日自首
    如附表二所示犯行，均有被告己○○、乙○○96年10月3 日
    警詢筆錄在卷可參（警卷2 第6 －8 、13頁）；且證人即鴻
    展砂石有限公司負責人辛○○於警詢陳述及原審審理中結證
    稱其失竊柴油均未報案，係於96年10月3 日司法警察帶被告
    己○○、乙○○至其砂石場查證，其始於96年10月12日製作
    筆錄等語（見警卷2 第20－21頁、原審97易1141號卷第156
    －157 頁），證人即竑榮實業股份有限公司戊○○於警詢陳
    述及原審審理中結證稱其於96年8 月21日失竊柴油後有報案
    ，直至96年10月間司法警察帶被告己○○、乙○○至其砂石
    場查證，其始於96年10月12日製作筆錄等語（見警卷2 第23
    －24頁、原審97易1141號卷第127 －131 頁）；此外，復無
    其他證據足佐司法警察於96年10月3 日被告己○○、乙○○
    自首前即已知悉如附表一編號1 及附表二所示犯行，被告己○○、乙○○就如附表一編號1 所示犯行，被告乙○○就如
    附表二所示犯行，均依刑法第62條第1 項減輕其刑。
五、原判決就被告己○○如附表一編號2 、5 所示、如附表三所
    示犯行部分及被告乙○○附表一編號2 、5 所示犯行部分，
    適用刑法第28條、第320 條第1 項、第321 條第1 項第4 款
    規定，並審酌被告乙○○、己○○均正值青壯年，不思正當
    工作，為圖私利，竟多次結夥竊盜，造成他人財產嚴重損失
    ，且被告己○○、乙○○事後亦未賠償被害人，犯後態度顯
    然非佳，又被告己○○、乙○○就如附表一、二所示竊盜犯
    行均係受被告子○○指示，僅居於從屬地位等一切情狀，就
    被告己○○如附表一編號2 、5 所示、如附表三所示犯行各
    量處有期徒刑8 月、8 月、4 月、4 月，就被告乙○○附表
    一編號2 、5 所示犯行各量處有期徒刑8 月、8 月。又敘明
    附表四所示之物均係被告子○○所有，且為供被告子○○、
    乙○○、己○○犯如附表一、二所示竊盜犯行所用之物，業
    據被告子○○、乙○○、己○○供陳在卷，依共犯責任共同
    原則，乃依刑法第38條第1 項第2 款規定，分別於其3 人所
    犯上開罪名項下宣告沒收。至扣案如附表六所示之物並無證
    據證明為供竊盜所用或預備供竊盜所用之物，乃不予宣告沒
    收。經核原判決此部分認事用法，尚無不合，量刑亦稱妥適
    ，被告乙○○、己○○上訴意旨否認犯罪，指摘原判決此部
    分不當，均無理由，應予駁回。
六、原判決就被告原判決關於子○○部分、被告己○○如附表一
    編號1 、3 、4 所示部分、被告乙○○如附表一編號1 、3
    、4 所示、附表二所示部分犯行，據以論處罪刑，固非無見
    。惟查：(一)被告3 人係於96年8 月20日為如附表一編號1 所
    示竊盜犯行，原判決附表一編號1 記載為96年8 月2 日，尚
    屬有誤。又被告3 人所為如附表一編號1 、3 、4 所示竊盜
    犯行均係觸犯刑法第321 條第1 項第2 款、第4 款之結夥踰
    越牆垣竊盜罪，原判決認係觸犯刑法第321 條第1 項第4款
    之結夥竊盜罪，亦有疏誤。(二)被告子○○被訴違反石管理法
    之犯行不能證明，應諭知無罪（詳後述），原判決予以論罪
    科刑，亦有未合。(三)被告己○○、乙○○於96年10月3 日自
    首如附表一編號1 所示犯行，被告乙○○於96年10月3 日自
    首如附表二所示犯行，原判決疏未認定，尚有不當。(四)被告
    子○○前於96年1 月間因竊盜案件，經法院判處有期徒刑4
    月，減為有期徒刑2 月確定，已於97年7 月間執行完畢，有
    前案紀錄表足佐，復於96年7月至9月間為如附表一、二所示
    竊盜6 次，雖亦認定如前。惟按保安處分係針對受處分人將
    來之危險性所為之處置，以達教化、治療之目的，為刑罰之
    補充制度。我國現行刑法採刑罰與保安處分雙軌制，係在維
    持行為責任之刑罰原則下，為協助行為人再社會化之功能，
    以及改善行為人潛在之危險性格，期能達成根治犯罪原因、
    預防犯罪之特別目的。是保安處分中之強制工作，旨在對嚴
    重職業性犯罪及欠缺正確工作觀念或無正常工作因而犯罪者
    ，強制其從事勞動，學習一技之長及正確之謀生觀念，使其
    日後重返社會，能適應社會生活。被告子○○於97年間雖有
    7次竊盜犯行，但被告子○○前於97年7月間僅執行有期徒刑
    2月完畢，再有本件6次竊盜犯行，是尚難認刑罰對被告子○○已不生教化效果，而另需宣告強制工作。原審遽予宣告被
    告子○○於刑之執行前令入勞動場所強制工作，亦有未合。
    被告子○○、乙○○、己○○上訴意旨否認犯罪，指摘原判
    決此部分不當，雖無理由，惟原判決既有上開可議，仍應由
    本院將原判決關於被告子○○部分、被告己○○如附表一編
    號1、3、4部分、被告乙○○如附表一編號1、3、4及如附表
    二所示部分暨其等3 人定應執行刑部分均撤銷改判。爰審酌
    被告3 人均正值青壯年，不思正當工作，為圖私利，竟多次
    結夥竊盜，造成他人財產嚴重損失，且被告3 人事後亦未賠
    償被害人，犯後態度顯然非佳，又被告己○○、乙○○就如
    附表一、二所示竊盜犯行均係受被告子○○指示，被告子○○居主要地位，被告己○○、乙○○僅居於從屬地位等一切
    情狀，就被告子○○如附表一編號1－5所示及如附表二所示
    各罪，各處如如附表一編號1－5主文欄所示及如附表二主文
    欄所示之刑，就被告己○○如附表一編號1、3、4 所示各罪
    ，各處如附表一編號1、3、4 主文欄所示之刑，就被告乙○○如附表一編號1、3、4 所示及如附表二所示各罪，各處如
    附表一編號1、3、4 主文欄所示及如附表二主文欄所示之刑
    ，並就被告子○○如附表一、二所示各罪、被告己○○撤銷
    改判及駁回上訴即如附表一、三所示各罪、被告乙○○撤銷
    改判及駁回上訴即如附表一、二所示各罪，均各定其應執行
    之刑。附表四所示之物均係被告子○○所有，且為供被告子
    ○○、乙○○、己○○犯如附表一、二所示竊盜犯行所用之
    物，業據被告子○○、乙○○、己○○供陳在卷，依共犯責
    任共同原則，乃依刑法第38條第1項第2款規定，分別於其3
    人所犯上開罪名項下宣告沒收。至扣案如附表六所示之物並
    無證據證明為供竊盜所用或預備供竊盜所用之物，乃不予宣
    告沒收。
七、公訴意旨另以：被告子○○為牟取不法利益，於97年7 月間
    ，未經主管機關許可，將其不法取得之柴油，在不詳地點，
    以每200 公升新臺幣3 千3 百元之價格，販售予廖慶鍾共5
    次，以此方式經營銷售主管機關管制之能源產品柴油。因認
    被告子○○此部分係涉違反石油管理法之規定（起訴書原記
    載涉犯能源管理法第20條之1之罪，補充理由書已變更起訴
    法條改認應依石油管理法之相關規定論處）。公訴人認被告
    子○○此部分違反石油管理法之規定，係以證人廖慶鍾之證
    述，資為論據。按未經許可而經營柴油銷售業務之行為，除
    有致生公共危險之情形，應依石油管理法第40條第3 項規定
    處以刑罰外，僅能依同法第40條第1 項規定處以罰鍰之行政
    罰，石油管理法第40條規定自明。又所謂「致生公共危險」
    ，應以各別案情審酌判斷是否存在具體危險為要件，即客觀
    上是否業已具備公共危險之狀態。經查，被告子○○販賣予
    廖慶鍾之油品縱認係柴油，又被告子○○係將柴油以油桶盛
    裝後放置在車上，再載往不詳地點販賣廖慶鍾之情，固亦據
    被告子○○於原審審理中陳明（見原審97易1141號卷第165
    頁）。然被告子○○將柴油以油桶盛裝放置車上載往不詳地
    點販賣廖慶鍾，客觀上如何業已具備公共危險之狀態，遍查
    卷內，並無證據足資佐認，自與石油管理法第40條第3 項構
    成要件不符。是被告子○○違反石油管理法第40條第3 項規
    定犯行尚屬不能證明。原審疏未詳查，率認被告子○○有違
    反石油管理法第40條第3項規定犯行，而予論罪科刑，被告
    子○○上訴意旨否認此部分犯行，非無理由，自應由本院將
    原判決此部分撤銷改判，就被告子○○此部分諭知無罪。
八、被告乙○○經合法傳喚，無正當理由不到庭，不待其陳述逕
    行判決。
據上論結，應依刑事訴訟法第371條、第368條、第369條第1項前
段、第364 條、第299 條第1 項前段、第301 條第1 項前段，刑
法第28條、第320 條第1 項、第321 條第1 項第2 款、第4 款、
第47條第1 項、第62條第1 項、第51條第5 款、第38條第1 項第
2 款，刑法施行法第1 條之1 ，判決如主文。
本案經檢察官李門騫到庭執行職務。
中    華    民    國    98    年    9     月    30    日
                  刑事第八庭    審判長法  官   洪兆隆
                                      法  官   張盛喜
                                      法  官   郭玫利
以上正本證明與原本無異。
不得上訴。
中    華    民    國    98    年    9     月    30    日
                                      書記官   楊茱宜
附錄本件判決論罪科刑法條
中華民國刑法第321 條第1項第2、4款：
犯竊盜罪而有左列情形之一者，處6 月以上、5 年以下有期徒刑
：
二、毀越門扇、牆垣或其他安全設備而犯之者。
四、結夥三人以上而犯之者。
中華民國刑法第320 條第1項：
意圖為自己或第三人不法之所有，而竊取他人之動產者，為竊盜
罪，處5 年以下有期徒刑、拘役或5 百元以下罰金。
附表一：（子○○、己○○、乙○○3人共犯竊盜罪部分）
┌──┬──────┬────┬─────────┬───────────────┐
│編號│ 犯罪時、地 │ 被害人 │竊取柴油之犯罪手法│        主         文         │
├──┼──────┼────┼─────────┼───────────────┤
│ 1  │96年8月20日 │竑榮實業│子○○踰越牆垣將管│子○○犯結夥、踰越牆垣竊盜罪，│
│    │上午1時許   │股份有限│線置入竑榮公司位在│累犯，處有期徒刑壹年貳月。    │
│    ├──────┤公司（下│左列地點擺設之儲油│己○○犯結夥、踰越牆垣竊盜罪，│
│    │臺南縣官田鄉│稱竑榮公│塔內抽取油料，再由│處有期徒刑柒月。              │
│    │工業南路20號│司）    │己○○、乙○○各開│乙○○犯結夥、踰越牆垣竊盜罪，│
│    │            │        │1部車搭載油料，以 │處有期徒刑柒月。              │
│    │            │        │此方式而共同竊取竑│                              │
│    │            │        │榮公司儲油塔內柴油│                              │
│    │            │        │約5,500公升（價值 │                              │
│    │            │        │約14萬2千元）。   │                              │
├──┼──────┼────┼─────────┼───────────────┤
│ 2  │96年8 月29日│朧祥實業│子○○將管線置入朧│子○○犯結夥竊盜罪，累犯，處有│
│    │上午1 時許  │股份有限│祥公司位在左列地點│期徒刑壹年貳月。              │
│    ├──────┤公司（下│擺設之儲油塔內抽取│己○○犯結夥竊盜罪，處有期徒刑│
│    │屏東縣里港鄉│稱朧祥公│油料，再由己○○、│捌月。                        │
│    │三部村江南巷│司）    │乙○○各開1部車搭 │乙○○犯結夥竊盜罪，處有期徒刑│
│    │23之1 號    │        │載油料，以此方式而│捌月。                        │
│    │            │        │竊取朧祥公司儲油塔│                              │
│    │            │        │油內之柴油約4,000 │                              │
│    │            │        │升（價值約10萬元）│                              │
│    │            │        │。                │                              │
├──┼──────┼────┼─────────┼───────────────┤
│ 3  │96年8 月30日│冠總營造│子○○踰越牆垣將管│子○○犯結夥、踰越牆垣竊盜罪，│
│    │上午1 時許  │股份有限│線置入冠總公司位在│累犯，處有期徒刑壹年貳月。    │
│    ├──────┤公司（下│左列地點擺設之儲油│己○○犯結夥、踰越牆垣竊盜罪，│
│    │屏東縣竹田鄉│稱冠總公│塔內抽取油料，再由│處有期徒刑捌月。              │
│    │鳳明村鳳新段│司）    │己○○、乙○○各開│乙○○犯結夥、踰越牆垣竊盜罪，│
│    │地號409號土 │        │1部車搭載油料，以 │處有期徒刑捌月。              │
│    │地上        │        │此方式而共同竊取冠│                              │
│    │            │        │總公司儲油塔內之柴│                              │
│    │            │        │油約2,000公升（價 │                              │
│    │            │        │值約5萬元）。     │                              │
├──┼──────┼────┼─────────┼───────────────┤
│ 4  │96年9 月6 日│恆利興企│以同上之方式，共同│子○○犯結夥、踰越牆垣竊盜罪，│
│    │上午1時20分 │業有限公│竊取恆利興公司儲油│累犯，處有期徒刑壹年貳月。    │
│    │許          │司（下稱│塔內之柴油約2,400 │己○○犯結夥、踰越牆垣竊盜罪，│
│    ├──────┤恆利興公│公升（價值約6萬元 │處有期徒刑捌月。              │
│    │高雄縣燕巢鄉│司）    │）。              │乙○○犯結夥、踰越牆垣竊盜罪，│
│    │角宿村橫山路│        │                  │處有期徒刑捌月。              │
│    │100 之2 號  │        │                  │                              │
├──┼──────┼────┼─────────┼───────────────┤
│ 5  │96年9 月8 日│廣謁實業│子○○將管線置入朧│子○○犯結夥竊盜罪，累犯，處有│
│    │上午2時10分 │有限公司│祥公司位在左列地點│期徒刑壹年貳月。              │
│    │許          │（下稱廣│擺設之儲油塔內抽取│己○○犯結夥竊盜罪，處有期徒刑│
│    ├──────┤謁公司）│油料，再由己○○、│捌月。                        │
│    │高雄市小港區│        │乙○○各開1部車搭 │乙○○犯結夥竊盜罪，處有期徒刑│
│    │南北路85巷5 │        │載油料，以此方式而│捌月。                        │
│    │號前        │        │共同竊取廣謁公司儲│                              │
│    │            │        │油塔內之柴油約4,00│                              │
│    │            │        │0公升（價值約10萬 │                              │
│    │            │        │元）。            │                              │
└──┴──────┴────┴─────────┴───────────────┘
附表二：（子○○、乙○○2 人共犯竊盜罪部分）
┌──┬──────┬────┬─────────┬───────────────┐
│編號│ 犯罪時、地 │ 被害人 │  竊取物品與方式  │         主         文        │
├──┼──────┼────┼─────────┼───────────────┤
│ 1  │96年7 月間某│鴻展砂石│子○○踰越牆垣將管│子○○犯踰越牆垣竊盜罪，累犯，│
│    │日凌晨2 時許│有限公司│線置入鴻展公司位在│處有期徒刑拾月。              │
│    ├──────┤（下稱鴻│左列地點擺設之儲油│乙○○犯踰越牆垣竊盜罪，處有期│
│    │臺南市安南區│展公司）│塔內抽取油料，再與│徒刑參月。                    │
│    │安明路3 段80│        │乙○○各開1部車搭 │                              │
│    │1 巷50號    │        │載油料，以此方式而│                              │
│    │            │        │共同竊取鴻展公司儲│                              │
│    │            │        │油塔內柴油約1千餘 │                              │
│    │            │        │公升（價值約3萬餘 │                              │
│    │            │        │元）。            │                              │
└──┴──────┴────┴─────────┴───────────────┘
附表三：（己○○1 人犯竊盜罪部分）
┌──┬──────┬────┬─────────┬───────────────┐
│編號│ 犯罪時、地 │ 被害人 │  竊取物品與方式  │          主      文          │
├──┼──────┼────┼─────────┼───────────────┤
│ 1  │96年8 月26日│開源營造│己○○獨自駕車前往│己○○犯竊盜罪，處有期徒刑肆月│
│    │凌晨3 時許  │股份有限│左列地點，並將管線│。                            │
│    ├──────┤公司（下│置入開源營造公司擺│                              │
│    │高雄縣鳳山市│稱開源公│設之儲油塔內抽取油│                              │
│    │新康路62號  │司）    │料之方式而竊取開源│                              │
│    │            │        │營造公司儲油塔內柴│                              │
│    │            │        │油約400 公升（價值│                              │
│    │            │        │約1 萬元）。      │                              │
├──┼──────┼────┼─────────┼───────────────┤
│ 2  │96年8 月26日│黑機企業│以同上之方式，竊取│己○○犯竊盜罪，處有期徒刑肆月│
│    │凌晨4 時許  │有限公司│黑機公司起重機油箱│。                            │
│    ├──────┤（下稱黑│內柴油約250 公升（│                              │
│    │高雄縣鳳山市│機公司）│價值約6,000元）。 │                              │
│    │大明路與凱旋│        │                  │                              │
│    │路口        │        │                  │                              │
└──┴──────┴────┴─────────┴───────────────┘
附表四：
┌──┬─────┬──┬──┬───┬───────┐
│編號│  品名    │單位│數量│所有人│備考          │
├──┼─────┼──┼──┼───┼───────┤
│1   │塑膠儲油桶│個  │1   │子○○│在被告子○○駕│
│    │          │    │    │      │駛之被告乙○○│
│    │          │    │    │      │所有X8 -5291號│
│    │          │    │    │      │車內查扣      │
├──┼─────┼──┼──┼───┼───────┤
│2   │抽油管    │捆  │1   │子○○│在被告子○○駕│
│    │          │    │    │      │駛之被告乙○○│
│    │          │    │    │      │所有X8 -5291號│
│    │          │    │    │      │車內查扣      │
├──┼─────┼──┼──┼───┼───────┤
│3   │抽油馬達  │台  │1   │子○○│在被告乙○○承│
│    │          │    │    │      │租及駕駛之7213│
│    │          │    │    │      │-DH 號車內查扣│
├──┼─────┼──┼──┼───┼───────┤
│4   │塑膠儲油桶│個  │2   │子○○│在被告乙○○承│
│    │          │    │    │      │租及駕駛之7213│
│    │          │    │    │      │-DH 號車內查扣│
├──┼─────┼──┼──┼───┼───────┤
│5   │抽油管    │捆  │1   │子○○│在被告乙○○承│
│    │          │    │    │      │租及駕駛之7213│
│    │          │    │    │      │-DH 號車內查扣│
├──┼─────┼──┼──┼───┼───────┤
│6   │抽油馬達  │部  │1   │子○○│在被告己○○承│
│    │          │    │    │      │租之6971-FK 號│
│    │          │    │    │      │車內查扣      │
├──┼─────┼──┼──┼───┼───────┤
│7   │塑膠儲油桶│個  │2   │子○○│在被告己○○承│
│    │          │    │    │      │租之6971-FK 號│
│    │          │    │    │      │車內查扣      │
├──┼─────┼──┼──┼───┼───────┤
│8   │抽油管    │捆  │1   │子○○│在被告己○○承│
│    │          │    │    │      │租之6971-FK 號│
│    │          │    │    │      │車內查扣      │
└──┴─────┴──┴──┴───┴───────┘
附表五：
┌──┬─────┬──┬──┬───┬───────┐
│編號│  品名    │單位│數量│所有人│    備  考    │
├──┼─────┼──┼──┼───┼───────┤
│1   │車號X8-529│部  │1   │乙○○│              │
│    │1 號自小貨│    │    │      │              │
│    │車        │    │    │      │              │
├──┼─────┼──┼──┼───┼───────┤
│2   │門號092741│支  │1   │子○○│在被告子○○駕│
│    │1425號行動│    │    │      │駛之被告乙○○│
│    │電話      │    │    │      │所有X8 -5291號│
│    │          │    │    │      │車內查扣      │
├──┼─────┼──┼──┼───┼───────┤
│3   │門號098713│支  │1   │乙○○│在被告乙○○承│
│    │1938號行動│    │    │      │租之7213-DH 號│
│    │電話      │    │    │      │車內查扣      │
├──┼─────┼──┼──┼───┼───────┤
│4   │門號095323│支  │1   │乙○○│在被告乙○○承│
│    │6108號行動│    │    │      │租之7213-DH 號│
│    │電話      │    │    │      │車內查扣      │
├──┼─────┼──┼──┼───┼───────┤
│5   │門號098750│支  │1   │乙○○│在被告乙○○承│
│    │3812號行動│    │    │      │租之7213-DH 號│
│    │電話      │    │    │      │車內查扣      │
├──┼─────┼──┼──┼───┼───────┤
│6   │無線對講機│具  │2   │己○○│在被告乙○○承│
│    │          │    │    │      │租之7213-DH 號│
│    │          │    │    │      │車內查扣      │
├──┼─────┼──┼──┼───┼───────┤
│7   │無線對講機│具  │2   │乙○○│在被告乙○○承│
│    │          │    │    │      │租之7213-DH 號│
│    │          │    │    │      │車內查扣      │
├──┼─────┼──┼──┼───┼───────┤
│8   │門號095589│支  │1   │己○○│在被告己○○承│
│    │4224號行動│    │    │      │租之6971-FK 號│
│    │電話      │    │    │      │車內查扣      │
├──┼─────┼──┼──┼───┼───────┤
│9   │車號X9-575│部  │1   │廖蕭蓮│              │
│    │1 號自小貨│    │    │子    │              │
│    │車        │    │    │      │              │
└──┴─────┴──┴──┴───┴───────┘


司法院資訊處製作；財團法人民間司法改革基金會備份。
